【裁判字號】    95,上易,1247
【裁判日期】    951121
【裁判案由】    毒品危害防制條例
【裁判全文】
臺灣高等法院臺中分院刑事判決        95年度上易字第1247號
上  訴  人
即  被  告  甲○○
選任辯護人  林文成律師
上列上訴人因違反毒品危害防制條例案件，不服臺灣臺中地方法
院95年度易字第854號，中華民國95年8月31日第一審判決（起訴
案號：臺灣臺中地方法院檢察署94年度毒偵字第5723號），提起
上訴，本院判決如下：
    主  文
上訴駁回。
    事  實
一、甲○○前曾於民國94年間，因施用毒品案件，經原審以94年
    度毒聲字第587 號裁定觀察、勒戒後，認無繼續施用傾向，
    於94年6月1日，由臺灣臺中地方法院檢察署檢察官以94年度
    毒偵字第2731號不起訴處分確定，並於94年6月2日執行完畢
    釋放。詎甲○○猶不知檢點，於前開觀察、勒戒執行完畢後
    5 年內，明知甲基安非他命係第二級毒品，竟基於施用第二
    級毒品甲基安非他命之犯意，於94年9月20日5時20分許前之
    5日內某時（扣除94年9月19日22時45分許為警查獲時起，至
    翌日5 時20分許為警採尿時止的時間），在臺中市某處，施
    用第二級毒品甲基安非他命1次。嗣於94年9月19日22時45分
    許，在臺中市○○○街42號15樓之9 居處內，為警持原審核
    發之搜索票執行搜索，而將其帶回警局採尿送驗呈甲基安非
    他命陽性反應而查獲上情。
二、案經彰化縣警察局北斗分局報請臺灣臺中地方法院檢察署檢
    察官偵查起訴。
    理  由
一、訊據被告甲○○矢口否認有何施用第二級毒品甲基安非他命
    之犯行，辯稱：我沒有施用毒品，我在94年9 月17日有去診
    所看病，醫生有開藥給我吃等語，惟查：
(一)被告於94年9月20日5時20分許，在彰化縣警察局北斗分局經
    警採尿送驗，由彰化縣衛生局以免疫學分析法檢驗結果呈甲
    基安非他命陽性反應，再將所採尿液送往詮昕科技股份有限
    公司（下稱詮昕公司）複驗，由詮昕公司以氣相層析質譜儀
    法確認檢驗之方法，結果亦呈甲基安非他命陽性反應，且尿
    液中甲基安非他命含量為2261ｎｇ／ｍＬ，此有該公司尿液
    檢驗報告（報告編號：4B080115號）1 紙在卷可稽，此為檢
    驗機關以精密儀器檢驗後所得之結論，應可憑信。
(二)被告甲○○雖於94年9月17日曾至臺中市○○路○段57號蘇德
    慶診所就診後，有服用醫師所開處方箋所示之藥品，然經原
    審向蘇德慶診所函查被告甲○○之病歷資料以及94年9 月17
    日之處方箋，再向行政院衛生署管制藥品管理局函查上開處
    方箋所示之藥品，經服用後，其所排放之尿液中是否可能檢
    驗出甲基安非他命陽性反應，經行政院衛生署管制藥品管理
    局函覆原審：「經查行政院衛生署網站藥品許可登記資料，
    來函所附處方箋影本之Colfon、Methylep hedrine、Clatin
    e、TABLET、Erythromycin、XANAX、Vitapo（Vitapoly）藥
    品均不含安非他命或甲基安非他命成分，依據 Disposition
    of Toxic Drugs and Chemicals in Man 第5 版及Clarke's
    Analysis of Drugs and Poision第3版記述，上述藥物經人
    體服用後，均不會代謝成安非他命或甲基安非他命之成分，
    而Methylephedrine 成分服用後，其尿液以免疫學分析法進
    行初步檢驗，或有可能造成安非他命類陽性反應，但需再以
    氣象層析質譜分析進行確認檢驗，不致造成安非他命或甲基
    安非他命陽性或偽陽性反應，故服用上述成藥後，其尿液不
    致檢驗出安非他命、甲基安非他命陽性反應； Eroyalsense
    （應是Royalsense）及Eneoguadricrem（應是In-quadeicre
    n ）皆不含甲基安非他命成分，塗抹後尿液應不至呈現甲基
    安非他命陽性反應」等語，此有行政院衛生署管制藥品管理
    局95年6月29日管檢字第0950007022號、95年7月31日管檢字
    第09 50008324號函各1紙附卷可參，是依照上開說明，被告
    經警方所採尿液業經詮昕公司以氣相層析質譜儀法檢驗後，
    確認呈甲基安非他命陽性反應，則被告甲○○為警所採尿液
    呈甲基安非他命陽性反應，顯非被告所服用及塗抹之藥品所
    造成，應無疑義。
(三)按甲基安非他命施用後可於尿液中檢出之時間，依據Clarke
    's Isolation andIdentifi cation of drugs in Man第2版
    記載，施用甲基安非他命服用後24小時內約有服用量百分之
    70以原態排泄於尿液中，而毒品施用後於尿液中可檢出之時
    間，受劑量及頻率、施用方式、飲水量之多寡、個人體質及
    其代謝情況等因素影響，因個案而異，甲基安非他命則是服
    用後1天至5 天，亦經行政院衛生署管制藥品管理局以92年3
    月10日管檢字第0920001495號函釋無訛。況本件彰化縣衛生
    局尿液檢驗，係以免疫學分析法檢驗，嗣經將尿液送複驗，
    則再以GC\MS 即氣相層析質譜儀法檢驗，結果確呈甲基安非
    他命陽性反應。又部分藥物之服食，可在尿液測試中產生偽
    陽性反應，但如用精密儀器分析，將可排除偽陽性之可能，
    而得正確答案，目前最常用之確認方法為氣相層析質譜儀，
    以該儀器作藥物及其代謝產物之定性及定量分析，幾乎不會
    有偽陽性反應產生，亦有行政院國軍退除役官兵輔導委員會
    台北榮民總醫院83年4月7日（83）北總內字第03059 號函可
    按。本件前開尿液檢驗結果即係以GC\MS 即氣相層析質譜儀
    法確認檢驗，即無錯誤可能，因此，被告確有於95年9 月20
    日5 時20分許前5日內某時（扣除94年9月19日22時45分許為
    警查獲時起，至翌日5 時20分許為警採尿時止的時間）施用
    第二級毒品甲基安非他命1 次之行為，其空言否認施用第二
    級毒品云云，顯非可採。
二、又被告前因施用毒品案件，經原審以94年度毒聲字第587 號
    裁定觀察、勒戒後，認無繼續施用傾向，於94年6月1日，由
    臺灣臺中地方法院檢察署檢察官以94年度毒偵字第2731號不
    起訴處分確定，並於94年6月2日執行完畢釋放等情，有臺灣
    臺中地方法院檢察署刑案資料查註紀錄表、臺灣高等法院被
    告前案紀錄表、臺灣臺中地方法院檢察署檢察官94年度毒偵
    字第2731號不起訴處分書等在卷足憑，本件事證已明，被告
    犯行堪以認定。
三、查甲基安非他命係毒品危害防制條例第2條第2項第2 款所稱
    之第二級毒品，被告竟持之以施用，是核其所為，係犯同條
    例第10條第2 項之施用第二級毒品罪，被告持有第二級毒品
    ，並進而施用之，其持有之低度行為為施用之高度行為吸收
    ，爰不另論罪。原審依毒品危害防制條例第10條第2 項，審
    酌被告素行、犯罪之動機、手段、所生之危害及犯罪後態度
    ，暨施用毒品係戕害個人身心之行為等一切情狀，量處有期
    徒刑捌月，核其認事用法，並無不合。被告上訴仍執前詞否
    認犯罪，惟原審認定被告犯行明確，已於理由中詳加敘明，
    其認定核無違誤，被告上訴為無理由，應予駁回。
四、據上論斷，應依刑事訴訟法第368條，判決如主文。
本案經檢察官乙○○到庭執行職務。
中    華    民    國    95    年    11  月    21      日
            刑事第六庭  審判長法  官  李  文  雄
                              法  官  邱  顯  祥
                              法  官  劉  連  星
上列正本證明與原本無異。
不得上訴。
                              書記官  陳  秀  真
中    華    民    國    95    年    11月      23      日
附錄：本案論罪科刑法條全文
毒品危害防制條例第10條第2項
施用第二級毒品者，處3年以下有期徒刑。
                                                      Ａ


司法院資訊處製作；財團法人民間司法改革基金會備份。
